【裁判字號】    98,上訴,1166
【裁判日期】    980610
【裁判案由】    偽造文書
【裁判全文】
臺灣高等法院刑事判決                98年度上訴字第1166號
上  訴  人
即  被  告  甲○○
選任辯護人  王永春律師
上列上訴人因偽造文書案件，不服臺灣士林地方法院97年度訴字
第466號，中華民國98年1月19日第一審判決（起訴案號：臺灣士
林地方法院檢察署96年度偵字第7879號），提起上訴，本院判決
如下：
    主  文
上訴駁回。
    事實及理由
一、本案經本院審理結果，認第一審以上訴人即被告甲○○犯刑
    法第216、210條之行使偽造私文書罪及同法第214 條之使公
    務員登載不實罪，並為間接正犯，依修正前刑法第55條牽連
    犯之規定，從一重論以行使偽造私文書罪，判處有期徒刑 3
    月，減為有期徒刑1 月又15日，並諭知易科罰金，均以銀元
    300元即新台幣900元折算1 日，經核其認事用法及量刑均無
    不當，應予維持，並引用第一審判決書記載之事實、證據及
    理由（如附件）。
二、被告上訴意旨略以：原審認定「被告與告訴人平日素有交誼
    往來，應無疑義，依其等平日交往情形，顯無法排除被告於
    集村開發建設股份有限公司（下稱集村公司）95年5月設立
    登記前，即有取得告訴人舊式身分證影印利用之機會」，顯
    係以擬制推測之方式認定被告犯行；又告訴人證稱其身分證
    遺失時間是在95年9月住院後至95年10月23日申請補發身分
    證間，而集村公司設立登記係在95年5月間，告訴人之身分
    證於上開時點並未遺失，足以彰顯係告訴人同意提供上開身
    分證件辦理集村公司設立登記云云。然法院依自由心證本於
    推理作用認定事實只要不違反經驗法則及論理法則，即難謂
    違背法令，本件原審依被告於審理中一再陳稱與告訴人係關
    係親密之朋友，告訴人亦於審理中自承曾與被告兩人單獨出
    國作自由行旅遊、與被告平日常聚會打球、被告曾到其店內
    、其曾將身分證正本交予被告辦理旅遊事宜等情（見97年10
    月8日、11月18日、12月24日原審審理筆錄），因而認定上
    情，尚難謂有何違背法令之處。又告訴人固證稱其身分證遺
    失時間是在95年9月至95年10月23日間，然此並非原審認定
    被告取得告訴人身分證之時間點，自不能因此即逕認告訴人
    曾同意提供上開身分證件辦理集村公司之設立登記。況被告
    如曾得告訴人之同意授權，此積極之事證應不難舉證，被告
    空言略謂已得告訴人之同意而提起上訴，為無理由，應予駁
    回。被告請求再傳訊證人乙○○證明其當時在場親見告訴人
    交付身分證件等情，惟查證人乙○○業經原審依法傳、拘未
    到，此有台北市政府警察局中正第二分局及臺灣台北地方法
    院檢察署函各1件在卷（見原審卷第104、105頁）可稽，本
    院認無再傳、拘之必要，併此敘明。
三、被告經合法傳喚，無正當理由不到庭，爰不待其陳述逕行判
    決。
四、據上論斷，應依刑事訴訟法第373條、368條、371 條，判決
    如主文。
本案經檢察官陳玉珍到庭執行職務。
中    華    民    國    98    年    6     月    10    日
            刑事第十庭    審判長法  官  楊炳禎
                                法  官  朱光仁
                                法  官  陳春秋
以上正本證明與原本無異。
如不服本判決，應於收受送達後10日內向本院提出上訴書狀，其
未敘述上訴之理由者並得於提起上訴後10日內向本院補提理由書
（均須按他造當事人之人數附繕本）「切勿逕送上級法院」。
                                書記官  駱國堯
中    華    民    國    98    年    6     月    25    日
附錄：本案論罪科刑法條全文
中華民國刑法第216條
行使第210條至第215條之文書者，依偽造、變造文書或登載不實
事項或使登載不實事項之規定處斷。
中華民國刑法第210條
偽造、變造私文書，足以生損害於公眾或他人者，處5 年以下有
期徒刑。
中華民國刑法第214條
明知為不實之事項，而使公務員登載於職務上所掌之公文書，足
以生損害於公眾或他人者，處3 年以下有期徒刑、拘役或500 元
以下罰金。


司法院資訊處製作；財團法人民間司法改革基金會備份。
